臺灣彰化地方法院民事判決　100年度訴字第978號
原　　　告　戴 溥 志
原　　　告　邱 季 妃
被　　　告　鄧 志 豪
訴訟代理人　陳 致 安
上列當事人間請求損害賠償事件，原告提起刑事附帶民事訴訟，
經本院刑事庭裁定移送（100年度交簡附民字第42號)，本院於民
國100年12月21日言詞辯論終結，判決如下：
    主      文
被告應分別給付原告戴溥志、邱季妃各新台幣50,990元、新台幣
141,341元，及均自民國100年9月24日起至清償日止，按年息百
分之5計算之利息。
原告其餘之訴駁回。
本判決第1項得假執行。但被告如分別以新台幣50,990元、新台幣
141,341元為原告戴溥志、邱季妃預供擔保，得免為假執行。
原告其餘假執行之聲請駁回。
    事實及理由
一、原告邱季妃經合法通知，未於言詞辯論期日到場，核無民事
    訴訟法第386條各款情形，爰准被告之聲請,由其一造辯論而
    為判決。
二、原告（邱季妃部分依所提附帶民事訴訟起訴狀）主張：被告
    於民國100年1月28日下午2時55分，駕駛車牌645－GS號營業
    大貨車，沿國道一號高速公路由北往南行駛，途經該路南下
    204.70公里（彰化縣秀水鄉境內）中線車道時，疏未注意同
    向外側車道上，有原告戴溥志駕駛之車牌2L－3338號自小客
    車（車上載有原告邱季妃）行駛，竟冒然向右側切入外側車
    道，致與原告戴溥志駕駛之自小客車發生碰撞，造成原告之
    自小客車失控衝撞高速公路護欄後，滑下路旁邊坡並翻覆，
    原告戴溥志因此受有頭部外傷併臉部擦傷、下背鈍挫傷之傷
    害，原告邱季妃則受有右足第四蹠骨骨折、右足挫傷合併瘀
    血之傷害。刑事部分，被告業經台灣彰化地方法院檢察署檢
    察官聲請簡易判決處刑，並為本院以100 年度交簡字第1811
    號刑事簡易判決，依業務過失傷害罪判處有期徒刑四月確定
    等情，本於侵權行為之法律關係，求為命被告應賠償原告戴
    溥志新台幣（下同）104,490元（含醫療費990元、就醫等交
    通費3,500元、精神慰撫金100,000元）、應賠償原告邱季妃
    261,341元（含醫療費420元、薪資損害60,921元、精神慰撫
    金200,000元)，並均自起訴狀繕本送達翌日起至清償日止，
    按年息百分之５計算利息之判決，並願供擔保請准宣告假執
    行。【原告戴溥志同時請求拖車費用9,000元、修車費用216
    ,300元及停車費用14,400元(合計239,700元）部分，因起訴
    不合法，另以裁定駁回】
三、被告對於駕車因前揭過失肇事遭判刑確定，致使原告二人受
    傷及各所支出之醫療費用、交通費用不爭執，惟以：原告戴
    溥志因拒絕車廠對其車輛維修，而需支付之停車費用，與被
    告肇事行為無關，不應由被告賠償，且其未提出證據證明確
    支出此項費用，被告否認之。被告對於原告戴溥志汽車修復
    項目及金額雖不爭執，但其更換新零件部分，應予扣除折舊
    始屬合理。另精神慰撫金部分，請法院依相關法令及判例酌
    給，其中原告戴溥志以不超過30,000元、原告邱季妃以不超
    過90,000元，始為合理等語，資為抗辯。
四、原告主張之前揭事實，有財團法人彰濱秀傳紀念醫院診斷證
    明書（附刑事警卷及附民卷）、台灣省彰化縣區車輛行車事
    故鑑定委員會彰化縣區0000000案鑑定意見書為證,並有警製
    道路交通事故現場圖、調查報告表附於本院100 年度交簡字
    第1811號刑事偵審卷可稽，被告因此經本院刑事庭依業務過
    失傷害罪判處有期徒刑四月確定，亦有刑事判決書可按，被
    告對此等事實亦不爭執。故原告主張因被告駕車過失，致與
    原告戴溥志駕駛之自小客車發生碰撞車禍，造成其二人身體
    受有前開傷害之事實，堪信為真實。
五、按因故意或過失，不法侵害他人之權利者，負損害賠償責任
    ；汽車、機車或其他非依軌道行駛之動力車輛，在使用中加
    損害於他人者，駕駛人應賠償因此所生之損害；不法侵害他
    人之身體或健康者，對於被害人因此喪失或減少勞動能力，
    或增加生活上之需要時，應負損害賠償責任，被害人雖非財
    產上損害，亦得請求賠償相當之金額，民法第184條第1項前
    段、第191條之2前段、第193條第1項、第195條第1項前段規
    定甚明。原告戴溥志駕駛自小客車搭載原告邱季妃，因被告
    前開駕車過失，兩車發生碰撞，造成原告二人身體分別受有
    上揭傷害，係汽車在使用中，因過失不法侵害原告之身體及
    健康，原告依侵權行為之規定，請求被告賠償損害，於法自
    屬有據。次就原告請求賠償項目及金額分述如下：
(一)、醫療費用及就醫等交通費用：
    原告戴溥志、邱季妃主張車禍後，分別支出醫療費用990 元
    、420 元，原告戴溥志部分因就醫及車禍事故與被告調解往
    返交通費用共3,500元之事實,有所提急診、門診收據為證，
    被告對於此部分費用亦無爭執，原告二人請求被告賠償，應
    予准許。
(二)、薪資損失：
    原告邱季妃主張其受傷後，須在家休養一個月，故請求被告
    賠償一個月之薪資損失60,921元，有所提彰濱秀傳紀念醫院
    診斷證明書、薪資證明為證，被告對此亦無異詞，原告邱季
    妃此部分請求，亦應准許。
(三)、精神慰撫金：
    按不法侵害他人之身體、健康者，被害人雖非財產上之損害
    ，亦得請求賠償相當之金額，此項非財產上損害即精神慰撫
    金之量定，應斟酌雙方之身分、地位、智識程度、經濟狀況
    、侵害行為之情節及被害人受侵害權利之性質、程度、身心
    痛苦程度等關係定之。原告戴溥志學歷為二技畢業，現為職
    業軍官，月入約4、5萬元，名下無不動產，存款少許，有汽
    車一部；原告邱季妃學歷為二技畢業，現職護士，家庭經濟
    狀況小康，名下無不動產；被告則為高中畢業，現在聯倉公
    司擔任職業駕駛，月入約三萬元，名下亦無不動產等情，為
    兩造分別陳明（原告邱季妃之學歷職業經濟狀況依刑事警訊
    所述），並有稅務電子閘門財產所得調件明細表在卷可參。
    審酌兩造之身分、地位、經濟能力，被告肇事地點為高速公
    路，實乃為生死瞬間，危害情節較重，及其過失行為情節、
    行為後之態度、原告所受之傷勢暨渠等精神遭受打擊之程度
    等一切情狀，本院認為原告戴溥志、邱季妃各請求精神賠償
    10萬元及20萬元，均屬過高，應分別以46,000元、80,000元
    ，始為相當，逾此金額部分，應不予准許。從而，原告所得
    請求被告賠償之金額，原告戴溥志部分合計為50,490元，原
    告邱季妃部分合計為141,341元。
六、綜上所述，原告依侵權行為之法律關係，請求被告賠償，原
    告戴溥志在50,990元,原告邱季妃在141,341元，並均自起訴
    狀繕本送達之翌日即100年9月24日起至清償日止，按年息百
    分之５計算利息之範圍，洵屬正當，應予准許。逾此範圍部
    分，則為無理由，應駁回之，該部分假執行之聲請，已失所
    附麗，應併予駁回。
七、本判決命被告給付之金額未逾50萬元，應依職權宣告准予假
    執行。本院併依職權准被告預供擔保免為假執行。
據上論結，原告之訴為一部有理由，一部無理由，依民事訴訟法
第385條第1項前段、第389 條第1項第5款、第392條第2項，判決
如主文。
中    華    民    國   100    年    12     月    28   日
                          民事第一庭
                              法  官  陳 瑞 水
以上正本係照原本作成。
如對本判決上訴，應於判決送達後20日內向本院提出上訴狀。如
委任律師提起上訴者，應一併繳納上訴審裁判費。
中    華    民    國   100    年    12     月    28    日
                              書記官  蕭 美 鈴